Inventaris van het archief van de Directie Sociale Verzekeringen en taakvoorgangers van het Ministerie van Sociale Zaken en Werkgelegenheid, 1990 - 2001
Nationaal Archief, Den Haag
- Taakuitvoering, B
  - Werknemersverzekeringen, B.2
    - Inkomensbescherming bij ziekte, arbeidsongeschiktheid en werkloosheid, B.2.1
      - Arbeidsongeschiktheid, B.2.1.2
        - Stukken betreffende het concept-Besluit inzake ex art. 8, derde lid van de Algemene Arbeidsongeschiktheidswet (AAW), het vaststellen van regels inzake het toekennen van een AAW uitkering, waaronder een verplichte keuring voor de overheidssector in het kader van de fictieve uitvoering van de AAW., 1990 - 1994; 321; 1 pak
        - Stukken betreffende het goedkeuren van het Besluit van de Sociale Verzekeringsraad tot wijziging van de Dagloonregelen WAO., 1990 - 1994; 322; 1 omslag
        - Stukken betreffende het samen met de minister van Defensie indienen van een wetsontwerp houdende wijziging van de Wet Arbeidsongeschiktheidsvoorziening Militairen (WAMIL) en het mede ondertekenen van de ministeriële Regeling tot wijziging van de Dagloonregelen WAMIL 1972., 1990 - 1994; 323; 1 omslag
        - Stukken betreffende het tot stand komen van de regeling inzake uitzonderingen van de toepassingstermijn van anti-cumulatie op grond van art. 44 Wet op de Arbeidsongeschiktheidsverzekering (WAO) en art. 33 Algemene Arbeidsongeschiktheidswet (AAW) van politieke ambtsdragers., 1990 - 1994; 324; 1 pak
        - Stukken betreffende het wijzigen van de uitvoeringsregeling (hoofdstuk IIIB) van de Algemene Arbeidsongeschiktheidswet (AAW)., 1990 - 1994; 325; 1 omslag
        - Stukken betreffende het tot stand komen van het Besluit van 27 juni 1991 tot wijziging van het Koninklijk Besluit van 3 februari 1987, Stb. 43 (Besluit gemiddeld per dag verworven inkomen Algemene Arbeidsongeschiktheidswet)., 326; 1 omslag
        - Vergaderstukken van de Begeleidingsgroep Arbeidsongeschiktheid (BVA)., 1991; 327; 1 omslag
        - Stukken betreffende het goedkeuren van besluiten van de Sociale Verzekeringsraad inzake de vaststelling van een gemiddeld premiepercentage bedoeld in art. 78, tweede lid van de Wet op de Arbeidsongeschiktheidsverzekering (WAO) en het formuleren van een standpunt en het beantwoorden van Kamervragen van L. Groenman en P. Rosenmöller van 4 oktober 1993 inzake de aanpassing van de WAO-franchise en het separaat opheffen van de effecten van de WAO-franchise voor deeltijders., 1991 - 1994; 328; 1 omslag
        - Stukken betreffende het tot stand komen van de Wet Terugdringing van het Beroep op de Arbeidsongeschiktheidsregelingen (TBA)., 1991 - 1994; 329-345; 15 pakken en 2 omslagen
          - 1991, 329
          - 1991 juni - 1992 jan., 330; omslag
          - 1992 jan., 331
          - 1992 feb. - mei, 332
          - 1992 juni, 333
          - 1992 juli 08, 334
          - 1992 juli 07 - 09, 335
          - 1992 juli 14 - okt. 20, 336
          - 1992 sep. 23 - okt. 27, 337
          - 1992 nov. 04 - 27, 338; omslag
          - 1992 nov. 27 - dec., 339
          - 1993 jan. - mei 10, 340
          - 1993 mei 12 - juni 14, 341
          - 1993 juni 15 - juli, 342
          - 1993 aug. - okt. 25, 343
          - 1993 juli 12 - 1994 aug. 04, 344
          - 1994 juni 27 - dec., 345
        - Stukken betreffende het beantwoorden van Kamervragen van P. Rosenmöller van 16 september 1994 over de invloed van de verhoging van een Algemene Arbeidsongeschiktheidswet (AAW) of Wet op de Arbeidsongeschiktheidsverzekering (WAO)-uitkering op inkomensafhankelijke regelingen., 1992 - 1994; 346; 1 omslag
        - Stukken betreffende het tot stand komen van het voorstel van Wet houdende regels tot aanwijzing van een rechtspersoon die tegen een maximum-premie aanvullende arbeidsongeschiktheidsverzekeringen aanbiedt aan werknemers met een verhoogd arbeidsongeschiktheidsrisico (Wet Medefinanciering Aanvullende Arbeidsongeschiktheidsverzekeringen)., 1993 - 1994; 347-348; 2 pakken
          - 1993 mrt. - sep., 347
          - 1993 okt. - 1994, 348
        - Stukken betreffende het tot stand komen van het voorstel van Wet tot wijziging van de Algemene Arbeidsongeschiktheidswet, houdende uitbreiding van de loonkostensubsidieregeling., 1993 - 1994; 349; 1 pak
        - Stukken betreffende het opstellen van een initiatief-wetsvoorstel tot afschaffing van het bonus-malussysteem van de Algemene Arbeidsongeschiktheidswet., 1994; 350; 1 omslag
        - Stukken betreffende het adviseren van de minister en staatssecretaris van Sociale Zaken en Werkgelegenheid inzake het aanpassen van de Nadere Regelen maximumdagloon en franchise Wet op de Arbeidsongeschiktheidsverzekering (WAO) met betrekking tot de systematiek van loondagen en de toepassing van het begrip ploegendienst., 1994 - 1997; 351; 1 omslag
        - Stukken betreffende het tot stand komen van het Besluit tot wijziging van het Schattingsbesluit Arbeidsongeschiktheidswetten in verband met afschaffing van de overhevelingstoeslag., 1994 - 2001; 352-356; 5 pakken
          - 1994 - 1996, 352
          - 1997 - 1999, 353
          - 1999 - 2000, 354
          - 2000, 355
          - 2000 - 2001, 356
        - Stukken betreffende het tot stand komen van de Tijdelijke Regeling houdende beperking van de inkomensgevolgen door de toepassing van het arbeidsongeschiktheidscriterium voor personen in bepaalde leeftijdscategorieën (Tijdelijke Wet Beperking Inkomensgevolgen Nieuw Arbeidsongeschiktheidscriterium (Wet BINA))., 1995 - 1996; 357-358; 2 pakken
          - 1995, 357
          - 1995 - 1996, 358
        - Stukken betreffende het tot stand komen van het Besluit houdende inwerkingtreding van enige artikelonderdelen van de Wet Afschaffing Malus en Bevordering Reïntegratie (AMBER), alsmede van het Besluit Inkomenssuppletie Algemene Arbeidsongeschiktheidswet (AAW) en het Besluit Loonsuppletie., 1995 - 1996; 359; 1 pak
        - Stukken betreffende het adviseren van de staatssecretaris van Sociale Zaken en Werkgelegenheid inzake het informeren van de voorzitter van de Tweede Kamer over de Wet Medefinanciering Aanvullende Arbeidsongeschiktheidsverzekeringen (MAAV), dit naar aanleiding van vragen van het kamerlid K.Y.I.J. Adelmund., 1995 - 1997; 360; 1 omslag
        - Stukken betreffende het tot stand komen van een verzoek aan de Koningin tot machtiging om het Besluit van 3 juni 1995 tot wijziging van het Besluit voorzieningenverstrekking in het kader van de Algemene Arbeidsongeschiktheidswet (AAW), aan te passen vanwege het wegvallen van tekstgedeelten, alsmede het beantwoorden van Kamervragen van A.J. Schimmel en cs van 24 april 1995 over de financiering van scholing van gedeeltelijk arbeidsongeschikten., 1995 - 1997; 361; 1 omslag
        - Stukken betreffende het (mede) beantwoorden van Kamervragen van A.C. Kant van 30 juli 1998 over de verstrekking van een Manus Robot Manipulator (MRM) via de Algemene Arbeidsongeschiktheidswet (AAW) en niet via de Algemene Wet Bijzondere Ziektekosten (AWBZ)., 1995 - 1998; 362; 1 omslag
        - Stukken betreffende het informeren van de Eerste en Tweede Kamer over de resultaten van het onderzoek (geinitieerd door het Nederlands Ministerie van Sociale Zaken en Werkgelegenheid) Sickness and Invalidity arrangements; Facts and figures from six European countries, inzake kwalitatieve en kwantitatieve informatie over zowel (kort- en langdurende) arbeidsongeschiktheidsregelingen als over de regelingen inzake beroepsongevallen en -ziekten, waarbij naast Nederland ook België, Denemarken, Duitsland, Groot-Brittannië en Zweden zijn betrokken en het beantwoorden van Kamervragen van J. Marijnissen van 6 februari 1996 over het Organic Psycho Syndrome., 1995 - 1999; 363; 1 pak
        - Stukken betreffende het beantwoorden van vragen gesteld door de Vaste Commissie voor Sociale Zaken en Werkgelegenheid inzake de haalbaarheidsstudie van het College van toezicht sociale verzekeringen (Ctsv) naar de werking en effecten van het functie-informatiesysteem, een hulpmiddel dat door de uitvoeringsinstellingen wordt gebruikt om de mate van arbeidsongeschiktheid vast te stellen., 1995 - 2000; 364; 1 pak
        - Stukken betreffende het behandelen van de problematiek ontstaan na invoering van de Wet Terugdringen van het Beroep op de Arbeidsongeschiktheidsregelingen (TBA) en het beantwoorden van vragen van de Vaste Commissie voor Sociale Zaken en Werkgelegenheid van de Tweede Kamer en diverse kamerleden over de gevolgen van de invoering van de Wet TBA ten aanzien van de toepassing van het arbeidsongeschiktheidsbegrip, toepassing van het Schattingsbesluit, de herkeuring van arbeidsongeschikten en het overgangsrecht (WAO-gat)., 1995 - 2000; 365-366; 2 pakken
          - 1995, 365
          - 1996 - 2000, 366
        - Stukken betreffende het beantwoorden van Kamervragen van P. Rosenmöller en cs over de vaststelling van herziening of weigering van een uitkering krachtens de Wet op de Arbeidsongeschiktheidsverzekering (WAO), onder andere de uitspraken van de minister van Financiën over een strenger WAO-beleid, de wijze van berekenen van de arbeidsongeschiktheid, herkeuringen, de vermoeidheidsziekte Myalgische Encephalomyelitis (ME) en de instroom in de WAO van asielzoekers/statushouders om psychische redenen., 1995 - 2001; 367-368; 2 pakken
          - 1995 - 1997, 367
          - 1998 - 2001, 368
        - Stukken betreffende het behandelen van het voorstel van Wet houdende bijzondere bepalingen voor de toepassing van de sociale zekerheidswetten in verband met de Wet Brutering Overhevelingstoeslag Lonen (Wet Gevolgen Brutering Uitkeringsregelingen), alsmede de afschaffing van de overhevelingstoeslag, de brutering van de lonen en de gevolgen daarvan voor het maatmanloon en de arbeidsongeschiktheidsbeoordeling., 1995 - 2001; 369; 1 omslag
        - Stukken betreffende het informeren van de ministerraad en de Tweede Kamer en het beantwoorden van Kamervragen van diverse kamerleden over de gevolgen van de toepassing en werking van het arbeidsongeschiktheidscriterium, de ontwikkeling van het arbeidsongeschiktheidsvolume en de re-integratie van arbeidsgehandicapten naar aanleiding van diverse onderzoeksrapporten van onder andere het College van toezicht sociale verzekeringen (Ctsv), het Tijdelijk instituut voor coördinatie en afstemming (Tica) en het Ziekteverzuim Arbeidsomstandigheden Reïntegratie Arbeidsongeschiktheid (ZARA)-werkgeverspanel., 1995 - 2001; 370-376; 7 pakken
          - 1995 jan. - mei 04, 370
          - 1995 mei 19 - juli 05, 371
          - 1995 juli 13 - 1996 okt. 08, 372
          - 1996 sep. 12 - 1997 apr. 10, 373
          - 1997 aug. - dec., 374
          - 1998 jan. - sep. 24, 375
          - 1998 sep. 29 - 2001, 376
        - Stukken betreffende het informeren van de staatssecretaris van Sociale Zaken en Werkgelegenheid inzake de Voortgangsnota Arbeidsongeschiktheidsregelingen met betrekking tot de voortgang van het plan van aanpak terugdringing volume arbeidsongeschiktheid en nieuwe maatregelen om de opwaartse druk op de Wet Arbeidsongeschiktheidsverzekering (WAO) te keren., 1995 - 2001; 377; 1 pak
        - Stukken betreffende het tot stand komen en uitvoeren van het voorstel van Wet houdende wijziging van de Wet op de Arbeidsongeschiktheidsverzekering Zelfstandigen en enige andere wetten in verband met de invoering van een zelfstandigheidsverklaring en de uitsluiting van de Nationale Ombudsman en de substituut-ombudsmannen van de verzekering voor de werknemersverzekeringen., 1995 - 2001; 378-379; 2 pakken
          - 1995 - 2000 nov. 17, 378
          - 2000 nov. 24 - 2001, 379
        - Stukken betreffende het tot stand komen van het Besluit tot wijziging van 19 oktober 1976 (Stb. 526) houdende vaststelling van een algemene maatregel van bestuur als bedoeld in art. 43 van de Algemene Arbeidsongeschiktheidswet (AAW), het voorkomen of beperken van samenloop van een uitkering op grond van deze wet met een uitkering op grond van de sociale wetgeving van een andere mogendheid en munteenheid., 1996 - 2001; 380; 1 omslag
        - Stukken betreffende het informeren van de minister en staatssecretaris van Sociale Zaken en Werkgelegenheid inzake de gevolgen van de intrekking van de Algemene Arbeidsongeschiktheidswet (AAW) voor vrijwillig AAW-verzekerden werkzaam in het kader van ontwikkelingssamenwerking., 1997; 381; 1 omslag
        - Stukken betreffende het intrekken van het voorstel van Wet tot nadere wijziging van de Algemene Arbeidsongeschiktheidswet (wijziging van de kring van gerechtigden en van de grondslagvaststelling)., 1997; 382; 1 omslag
        - Stukken betreffende het tot stand komen van het ontwerp van een Besluit tot wijziging van het Besluit van 22 december 1972 (Stb. 772), houdende vaststelling van een algemene maatregel van bestuur als bedoeld in art. 52 van de Wet op de Arbeidsongeschiktheidsverzekering, alsmede het Besluit van 24 november 1997 tot wijziging van het Besluit van 19 oktober 1976 houdende vaststelling van een algemene maatregel van bestuur als bedoeld in art. 43 van de Algemene Arbeidsongeschiktheidswet., 383; 1 omslag
        - Stukken betreffende het tot stand komen van het Besluit inzake de Regeling tot wijziging van de Regeling samenloop arbeidsongeschiktheidsuitkering met inkomsten uit arbeid inzake reparatie doelgroepomschrijving ten behoeve van de inkomensgarantie voor arbeidsgehandicapten., 1998 - 1999; 384; 1 omslag
        - Stukken betreffende het informeren en adviseren van de minister en staatssecretaris van Sociale Zaken en Werkgelegenheid bij de behandeling van de beleidsvoornemens van het kabinet met betrekking tot de Wet op de Arbeidsongeschiktheid (WAO) inzake preventie van arbeidsongeschiktheid en de kwaliteitsborging WAO-claimbeoordeling., 1998 - 2000; 385-392; 8 pakken
          - 1998, 385
          - 1999, 386
          - 1999, 387
          - 1999, 388
          - 1999, 389
          - 2000, 390
          - 2000, 391
          - 2000, 392
        - Stukken betreffende het adviseren van de staatssecretaris van Sociale Zaken en Werkgelegenheid inzake de uitvoering van de Wet op de Arbeidsongeschiktheidsverzekering (WAO)-claimbeoordeling., 1998 - 2001; 393-395; 3 pakken
          - 1998 - 2000, 393
          - 2001 jan. - juni, 394
          - 2001 juli - dec., 395
        - Stukken betreffende het instellen en de werkzaamheden van de Adviescommissie Arbeidsongeschiktheid (Commissie Donner II), met de opdracht het vraagstuk van de arbeidsuitval door ziekte en arbeidsongeschiktheid nader te verkennen en te komen met aanbevelingen over verdere gewenste aanpak van de arbeidsongeschiktheidsproblematiek., 1998 - 2001; 396-399; 4 pakken
          - 1998 - 2001, 396
          - 2000 - 2001, 397
          - 2001, 398
          - 2001, 399
        - Stukken betreffende het beantwoorden van Kamervragen van J.M.A.M de Wit van 9 augustus 2000 over de uitkering aan gastarbeiders in het kader van de Wet Arbeidsongeschiktheidsverzekering (WAO)., 400; 1 omslag
      - Werkloosheid, B.2.1.3
        - Circulaire inzake de 13e maandproblematiek en de verrekening van vakantiebonnen met de Wet Werkloosheidsvoorziening-uitkering., 1990; 401; 1 omslag
        - Stukken betreffende het tot stand komen van een voorstel van Wet houdende nadere wijziging van de Werkloosheidswet (wijziging enkele bepalingen inzake het recht op uitkering)., 1990; 402; 1 omslag
        - Stukken betreffende het tot stand komen van het Besluit van 13 september 1991 houdende vaststelling van een algemene maatregel van bestuur als bedoeld in art. 42, lid 10, onderdeel a van de Werkloosheidswet (Besluit gelijkstelling loondagen Werkloosheidswet)., 1990 - 1991; 403-404; 2 pakken
          - 1990, 403
          - 1991, 404
        - Stukken betreffende het behandelen van de toepassing van de Werkloosheidswet in situaties waarin arbeidsvermindering ontstaat door onwerkbaar weer van minder dan 5 uur per week., 1990 - 1993; 405; 1 pak
        - Stukken betreffende het tot stand komen van het voorstel van Wet tot nadere wijziging van de Werkloosheidswet (WW) in verband met het werkloosheidsbegrip (wijziging enkele bepalingen inzake het recht op uitkering)., 1990 - 1993; 406-408; 3 pakken
          - 1990 - 1992, 406
          - 1992, 407
          - 1992 - 1993, 408
        - Stukken betreffende het wijzigen van de Werkloosheidswet (wijziging wekeneis)., 1990 - 1993; 409; 1 pak
        - Stukken betreffende het adviseren van de minister en staatssecretaris van Sociale Zaken en Werkgelegenheid inzake de toepassing van de Werkloosheidswet bij aanvaarding van een politieke functie., 1990 - 1994; 410; 1 omslag
        - Stukken betreffende het tot stand komen van de Regeling tot het tijdelijk buiten toepassing laten van art. 16, derde en vierde lid van de Werkloosheidswet, alsmede het beantwoorden van Kamervragen van H.F. Heijmans en H. Heijne Makkreel van 8 maart 1994 inzake uitstel van de inwerkingtreding van art. 16, derde lid Werkloosheidswet., 1990 - 1994; 411; 1 pak
        - Stukken betreffende het tot stand komen van het ontwerp-Besluit houdende wijziging van het Besluit nadere regeling verlies van arbeidsuren op grond van art. 16 van de Werkloosheidswet., 1990 - 1994; 412; 1 omslag
        - Stukken betreffende het wijzigen van het Besluit overgangsregels werkloosheidswetten Stelselherziening Sociale Zekerheid van 30 juni 1987, Stcr. 1987, 130 en problemen bij de toepassing van de Werkloosheidswet en de Invoeringswet., 1990 - 1994; 413; 1 pak
        - Stukken betreffende het toekennen aan werkgevers in het Havenbedrijf van een bijdrage voor een loongarantieregeling ten laste van het Algemeen Werkloosheidsfonds (AWF) en het stellen van regels met betrekking tot de eisen waaraan loongarantieregelingen moeten voldoen., 1990 - 2000; 414-421; 6 pakken en 2 omslagen
          - Stichting Samenwerkende Havenbedrijven (SHB) te Rotterdam.1990 - 1999, 414-415
            - 1990 - 1994, 414
            - 1995 - 1999, 415; omslag
          - Stichting Samenwerkende Havenbedrijven (SHB) te Amsterdam.1990 - 2000, 416-419
            - 1990 - 1992, 416
            - 1992 - 1994, 417
            - 1995 - 1997 mrt., 418
            - 1997 apr. - 2000, 419
          - Finoport Stevedoring te Scheveningen,1991 - 1994, 420
          - Stichting Havenbedrijven Eemsmond te Delfzijl,1992, 421; omslag
        - Stukken betreffende het tot stand komen van de wijziging van de Werkloosheidswet (WW) en enkele andere wetten (aanscherping referte-eisen WW)., 1993 - 1997; 422-429; 7 pakken en 1 omslag
          - Algemeen.1993 - 1994, 422-426
            - 1993 - 1994, 422
            - 1993 - 1994, 423
            - 1994, 424
            - 1994, 425
            - 1994, 426
          - Reacties op de wijziging van de Werkloosheidswet.1993 - 1997, 427-429
            - 1993 - 1994, 427
            - 1993 - 1994, 428
            - 1995 - 1997, 429; omslag
        - Stukken betreffende het tot stand komen van het voorstel van Wet tot wijziging van de Werkloosheidswet (WW) en enkele andere wetten (wijziging 3 uit 5-eis en duur vervolguitkering alsmede opname bevoegdheid tot regelstelling ten aanzien van het begrip passende arbeid en WW-pakket)., 1993 - 2001; 430-433; 4 pakken
          - 1993, 430
          - 1994, 431
          - 1994, 432
          - 1996 - 2001, 433
        - Stukken betreffende het tot stand komen van het Besluit tot vaststelling van een algemene maatregel van bestuur op grond van art. 17 van de Werkloosheidswet (Besluit verlaagde wekeneis Werkloosheidswet)., 1994 - 2001; 434; 1 pak
        - Stukken betreffende het behandelen van te nemen sancties bij misbruik en overtredingen van de Werkloosheidswet., 1995 - 1997; 435; 1 pak
        - Stukken betreffende het tot stand komen van de Regeling van de staatssecretaris van Sociale Zaken en Werkgelegenheid houdende het stellen van nadere en afwijkende regels inzake het maximumdagloon werknemersverzekeringen en de franchises in de premieheffing op grond van de Werkloosheidswet (WW) (nadere regelen maximumdagloon en franchises WW)., 1995 - 1998; 436; 1 pak
        - Stukken betreffende het tot stand komen van het Besluit van 29 december 1986, houdende vaststeling van een algemene maatregel van bestuur als bedoeld in artikel 16, derde lid van de Werkloosheidswet (Besluit nadere regeling verlies van arbeidsuren)., 1995 - 1998; 437; 1 omslag
        - Stukken betreffende het tot stand komen van de wijziging van de Werkloosheidswet in verband met wijziging van de instroom in de wachtgeldfondsen alsmede enkele andere wijzigingen in de Werkloosheidswet en het goedkeuren van het Besluit regels voor vermogensoverdracht na wijziging sectoraansluiting van werkgevers., 1995 - 2000; 438; 1 pak
        - Stukken betreffende het adviseren van de minister en staatssecretaris van Sociale Zaken en Werkgelegenheid inzake experimenten met het scholingsbeleid voor Werkloosheidswet (WW)-gerechtigden., 1995 - 2001; 439-440; 2 pakken
          - 1995 - 2000 mrt., 439
          - 2000 apr. - 2001, 440
        - Stukken betreffende het behandelen en vaststellen van recht op en of weigeren van een uitkering krachtens de Werkloosheidswet (WW)., 1995 - 2001; 441-443; 3 pakken
          - 1995 - 1997, 441
          - 1996 - 1997, 442
          - 1998 - 2001, 443
        - Stukken betreffende het tot stand komen van de Wet Tijdelijke Bijdrage Herstructurering Arbeidsvoorziening Havens (Wet tot regeling van tijdelijke bijdragen aan havenbedrijven voor herstructurering van de arbeidsvoorziening in havens ter vervanging van hoofdstuk V, beëindiging havenbijdrageregeling van de Werkloosheidswet ), alsmede de ministeriële Regeling ter vaststelling van de herstructureringsbijdrage en de overgangsbijdrage voor de gehele overgangsperiode en de verdeling over de overgangsjaren en over de rechthebbenden, en de uitvoering hiervan., 1995 - 2001; 444-448; 5 pakken
          - 1995, 444
          - 1995, 445
          - 1995, 446
          - 1995 - 1997, 447
          - 1998 - 2001, 448
        - Stukken betreffende het tot stand komen van een algemene maatregel van bestuur tot wijziging van enkele op de Werkloosheidswet gebaseerde besluiten., 1996; 449; 1 omslag
        - Stukken betreffende het beantwoorden van Kamervragen van A.J. Schimmel van 25 februari 1997 over de restitutie van teveel betaalde Werkloosheidswet (WW)- premies., 1996 - 1997; 450; 1 omslag
        - Stukken betreffende het beantwoorden van Kamervragen van P. Rosenmöller en cs van 10 februari 1997 inzake deeltijd-Werkloosheidswet (WW) in de schildersbranche., 1996 - 1997; 451; 1 pak
        - Stukken betreffende het tot stand komen van het voorstel van Wet inzake wijziging van de Werkloosheidswet, houdende onder meer verlenging van de periode gedurende welke de uitkeringen ten laste van een wachtgeldfonds komt., 1996 - 1997; 452-455; 4 pakken
          - 1996 - 1997 mrt., 452
          - 1997 apr., 453
          - 1997 juni - sep., 454
          - 1997 okt. - 2001, 455
        - Stukken betreffende het behandelen van de Identiteitswet vanwege de uitvoeringproblematiek van het Besluit werkloosheid onderwijs- en onderzoekpersoneel (BWOO)., 1996 - 2000; 456; 1 omslag
        - Stukken betreffende het adviseren van de minister en staatssecretaris van Sociale Zaken en Werkgelegenheid met betrekking tot WW-uitkeringen krachtens de Werkloosheidswet (WW)., 1996 - 2001; 457; 1 pak
        - Stukken betreffende het behandelen van de Nota Nadere verkenning met betrekking tot de spaar/opbouw Werkloosheidswet voor flexibele arbeidskrachten., 1997; 458; 1 omslag
        - Stukken betreffende het goedkeuren van het Besluit tot vaststelling van het Besluit betreffende vrijstelling van verplichtingen gericht op arbeidsinpassen en het Besluit arbeidsuren bereikbaarheidsdiensten., 1998 - 1999; 459; 1 omslag